臺灣高等法院民事裁定　　　　　　　　　96年度抗字第1092號
抗　告　人　甲○○
相　對　人　永豐商業銀行股份有限公司（原名：台北國際商業
　　　　　　銀行股份有限公司）
法定代理人　丙○○
　　　　　　　　　　　(送達代.
上列當事人間支付命令事件，抗告人對於中華民國96年5月2日臺
灣台北地方法院96年度促字第17418號裁定提起抗告，本院裁定
如下：
    主  文
抗告駁回。
抗告訴訟費用由抗告人負擔。
    理  由
一、按判決如有誤寫、誤算或其他類此之顯然錯誤者，法院得隨
    時以裁定更正之，此於裁定準用之，民事訴訟法第232條第1
    項、第239條定有明文。所謂錯誤，應包括當事人姓名或名
    稱之錯誤在內。關於當事人姓名或名稱之錯誤，祇須為訴訟
    標的之法律關係不變，實際上由該當事人參與訴訟，雖原告
    起訴所主張被告之姓名或名稱錯誤，並經法院對於姓名或名
    稱錯誤之當事人為裁判，仍應有上開法條之適用 (最高法院
    69年台職字第3號判例意旨參照)。又判決中顯然之錯誤，得
    由法院自行更正者，不以出於法院之過失為必要。即本於當
    事人之陳述或書狀之記載所致之錯誤，亦得以裁定更正之。
    又關於當事人之姓名或名稱，因表示不正確發生之顯然錯誤
    ，苟未變更該當事人之同一性，亦有民事訴訟法第232條第1
    項規定之適用。
二、本件相對人於原法院聲請意旨略以：相對人聲請原法院核發
    96年度促字第17418號支付命令（以下簡稱系爭支付命令）
    ，於聲請狀誤載債務人為「林心搏」，爰依民事訴訟法第23
    2條第1項聲請更正之。
三、本件債權人即相對人以「林心搏」向其借款，尚欠新台幣71
    1,467元本息、違約金未清償為由，聲請原法院核發系爭支
    付命令。依其於聲請狀記載之相對人雖為「林心搏」，惟依
    相對人聲請支付命令所提出之借據所示（見原法院卷第3頁
    ），向相對人借款者為抗告人「甲○○」，則法院依聲請狀
    所載對債務人「林心搏」發支付命令，即有顯然錯誤之情事
    。參酌原法院將支付命令及聲請狀繕本向抗告人設於台北市
    ○○○路1段120巷4號送達，已經抗告人收受，並於96年5月
    11日提出異議在案，有抗告人提出聲明異議狀在卷可考，即
    抗告人收受支付命令時顯已知悉支付命令所載之「林心搏」
    即為其本人「甲○○」。則原法院依相對人之聲請裁定更正
    支付命令關於債務人記載「林心搏」為「甲○○」，揆諸前
    開說，即無不合。抗告意旨以相對人所述之借貸債務有灌水
    不實云云，乃抗告人對支付命令提出異議後，應循訴訟程序
    救濟之問題，抗告人據以對更正裁定聲明不服，為無理由，
    應予駁回。
四、據上論結：本件抗告為無理由，爰裁定如主文。
中　　華　　民　　國　　96　　年　　7 　　月　　16　　日
                    民事第十一庭
                        審判長法　官    鄭雅萍
　　　　　　　　　　　  　　　法　官    詹文馨
　　　　　　　　　　　  　　　法　官    蘇芹英
正本係照原本作成。
不得再抗告。
中　　華　　民　　國　　96　　年　　7 　　月　　16　　日
　　　　　　　　　　　　　　　書記官    林初枝
